臺灣高雄地方法院民事判決　　　　　 110年度雄小字第1800號
原　　　告　李政鋼　
被　　　告　三全不動產開發公司

法定代理人　許文鳴　
上列當事人間損害賠償事件，本院於中華民國110 年9 月13日言
詞辯論終結，判決如下：
    主      文
被告應給付原告新臺幣陸萬參仟元。
訴訟費用由被告負擔。
本判決第一項得為假執行。惟被告如以新臺幣陸萬參仟元為原告
預供擔保，得免為假執行。
    事實及理由
一、原告主張：原告於民國109 年5 月30日委託被告代為投標臺
    灣橋頭地方法院（下稱橋頭地院）108 年度司執字第00000
    號不動產（下稱系爭標案），原告與被告言明委託之投標金
    額為底價加新臺幣（下同）1 萬5,000 元，因系爭標案底價
    為99萬2,000 元，故原告委託投標總價為100 萬7,000 元。
    但被告在橋頭地院執行投標書上卻涉嫌故意將大寫國字寫錯
    ，寫成「壹佰零拾柒萬零仟零佰零拾零元」，使原告不得不
    高價得標。事後被告向原告坦承把大寫國字寫錯是被告自己
    的過失，被告會負責差額。其後，被告將107 萬元價金全數
    收走後，卻不賠償因其過失導致原告損失之6 萬3,000 元。
    故被告就此損害當應負賠償之責，原告主張依民法第184 條
    第1 項前段、第544 條之規定，請求擇一為有利之判決。並
    聲明：被告應給付原告6 萬3,000 元。
二、被告答辯：這張投標書是伊當天寫的沒錯，阿拉伯數字跟國
    字不一樣，伊也不知道，但是上面阿拉伯數字是依照法院公
    告的底價伊再加一些價錢寫上去的，阿拉伯數字是伊當原告
    的面寫的，伊也當著原告的面加總給原告看，當時加出來的
    錢沒有錯，只是後來有爭執的時候，拿出投標書發現阿拉伯
    數字加總應該是有寫錯，才會跟國字不一樣，投標都是以國
    字記載，當天投標有三個人，如果以100 萬7,000 元就不會
    得標，這是原告後來打電話去書記官那邊問的結果，上次訴
    訟的時候，原告就要保留房子，伊有提議用107 萬元跟他把
    房子買回來，但是原告就不要等語。並聲明：原告之訴駁回
    。
三、得心證之理由：
    按受任人因處理委任事務有過失，或因逾越權限之行為所生
    之損害，對於委任人應負賠償之責。民法第544 條定有明文
    ；又按原告對於自己主張之事實已盡證明之責後，被告對其
    主張，如抗辯其不實並提出反對之主張者，則被告對其反對
    之主張，亦應負證明之責，此為舉證責任分擔之原則。又各
    當事人就其所主張有利於己之事實，均應負舉證之責，故一
    方已有適當之證明者，相對人欲否認其主張，即不得不更舉
    反證，最高法院99年度台上字第483 號判決要旨可供參照。
    經查：
  ㈠原告主張於109 年5 月30日簽訂委託合約書，由原告委託被
    告代理標購系爭標案，於109 年6 月3 日投標日，以107 萬
    元得標，原告業已交付100 萬7,000 元支票及6 萬3,000 元
    現金給被告作為繳付得標之價金等節，有原告提出之委託合
    約書影本、投標書照片及100 萬7,000 元支票照片在卷為憑
    （本院卷第17-21 頁、第25頁），且為被告所不爭執，自堪
    認定為真實。
  ㈡又原告主張系爭標案委託投標總價為100 萬7,000 元，而被
    告法定代理人許文鳴於投標當日卻在投標書上將大寫國字寫
    錯成「壹佰零拾柒萬零仟零佰零拾零元」，致原告不得不高
    價得標，致生損害等語，為被告所否認，並以前詞置辯。本
    件爭點闕為：被告於受任處理代標系爭標案時，是否因過失
    致原告受有損害？
   1.觀之原告提出LINE對話內容：（本院卷第23頁）
     許文鳴：李教授：是107萬，尾款是87萬。
     原告：寫錯啦，我怎麼會投107 萬，我們才底價＋15000。
     許文鳴：啊！是我寫錯嗎？
     原告：學長寫錯了，底價是99.2萬，加1 萬5000＝100 萬
           7000，不是107 萬。
     許文鳴：我寫錯了，我負責。
     且經被告法定代理人許文鳴當庭是認，此為其與原告之對
     話內容無訛（本院卷第69頁），另參以原告提出投標書照
     片（本院卷第21頁），其上「願出價額」欄所載之阿拉伯
     數字加總金額為100 萬7,000 元（計算式：163,000 ＋291
     ,000 ＋99,000＋195,000 ＋259,000 ＝1,007,000 ），有
     投標書在卷可證（本院卷第69頁），且被告法定代理人許
     文鳴當庭自陳：「上面阿拉伯數字是依照法院公告的底價
     我在加一些價錢寫上去的，阿拉伯數字是我當原告的面寫
     的，我也當著原告的面加總給原告看，當時加出來的錢沒
     有錯。」等語（本院卷第69頁），互核可知，原告於投標
     時已指明以底價加1 萬5,000 元標購系爭標案，而此亦為
     被告法定代理人許文鳴所明知，其自當僅得於此範圍內，
     盡其注意義務，為原告代標系爭標案，惟其卻於總價欄誤
     寫為「壹佰零拾柒萬零仟零佰零拾零元」，且上開誤為填
     載之情況，僅要稍微注意，即可避免出錯，其受任為原告
     處理系爭標案代標事宜，卻未盡注意義務，而錯填標金金
     額，揆諸前揭說明，自難辭其過失之責。故被告辯稱：投
     標書是當原告面寫的，原告面投的，並無過失云云，洵無
     足採。
   2.第按債務人之代理人或使用人，關於債之履行有故意或過
     失時，債務人應與自己之故意或過失負同一責任，民法第
     224 條定有明文。本件被告之法定代理人許文鳴以被告公
     司名義所為處理系爭標案代標事宜之行為，既有如上所述
     之過失，被告自應就原告因此所生之損害負賠償之責。是
     故，原告主張被告應賠償逾越投標金額，而額外支出6 萬
     3,000元，為有理由。
四、綜上所述，原告依民法第544 條之規定，請求被告賠償6 萬
    3,000 元，為有理由，應予准許。本判決原告勝訴，係適用
    小額程序所為被告部分敗訴之判決，依民事訴訟法第436 條
    之20規定，應依職權宣告假執行。本院併依職權酌定相當擔
    保金額為被告得免假執行之宣告。
五、據上論結：原告之訴為有理由，依民事訴訟法第78條，判決
    如主文。
中    華    民    國  110     年    10    月    13    日
                  高雄簡易庭  法    官    鄧怡君
以上正本係照原本作成。
如對本判決上訴，須於判決送達後20日內向本院提出上訴狀，並
須表明原判決所違背之法令及其具體內容與依訴訟資料可認為原
判決有違背法令之具體事實之上訴理由。（均須按他造當事人之
人數附繕本）。
民事訴訟法第436條之24第2項：對於本判決之上訴，非以違背法
令為理由，不得為之。
中    華    民    國   110    年    10    月    13    日
                              書 記 官    吳語杰